【裁判字號】    99,司財管,57
【裁判日期】    990721
【裁判案由】    指定遺產管理人
【裁判全文】
臺灣臺中地方法院民事裁定            99年度司財管字第57號
聲  請  人  財政部臺灣省中區國稅局民權稽徵所
法定代理人  丙○○
非訟代理人  甲○○
受  選任人  羅宗賢律師
上列聲請人聲請指定被繼承人乙○○遺產管理人事件，本院裁定
如下：
    主  文
選任羅宗賢律師為被繼承人乙○○之遺產管理人。
聲請程序費用由被繼承人乙○○之遺產負擔。
    理  由
一、按繼承開始時，繼承人有無不明，而無親屬會議或親屬會議
    未於一個月內選定遺產管理人者，利害關係人得聲請法院選
    人遺產管理人；又先順序繼承人均拋棄其繼承時由次順序之
    繼承人繼承，其次順序繼承人有無不明或第四順序之繼承人
    軍拋棄其繼承者，準用關於無人承認繼承之規定，民法第一
    千一百七十八條第二項、第一千一百七十六條第六項分別定
    有明文。
二、本件聲請意旨略以：被繼承人乙○○（男、民國○○○年○
    月○○○日生、身分證統一編號：Ｚ000000000號
    、生前最後住所：臺中市○區○村路○段二七０巷二號）聲
    前積欠聲請人九十五年度綜合所得稅一萬四千零二十三元，
    惟乙○○於九十五年三月七日死亡，其繼承人均拋棄繼承，
    是其繼承人處於有無不明之狀態，且其之親屬會議未於法定
    期間內選定遺產管理人，致該遺產無人管理，而聲請人亦無
    法對其之遺產主張權利，自有聲請鈞院選定遺產管理人，依
    法踐行公示催告等程序之必要等語，並提出死亡登記書資料
    查詢清單、財政部中區國稅局財產歸屬資料清單、本院彥家
    維九五繼八七五字第四四九六三號函文（以上均影本）、繼
    承系統表、財政部財稅資料中心家庭成員（三親等）資料查
    詢清單等件為證。
三、本院查：聲請人主張其為被繼承人乙○○之債權人，被繼承
    人乙○○死亡後其所有繼承人均已拋棄繼承，是否仍有應繼
    承之人不明，而其親屬會議未於法定期間內選定遺產管理人
    等事實，業經聲請人提出前揭證據為證，復經本院調取本院
    九十五年度繼字第八七四號、第八七五號拋棄繼承事件卷宗
    核閱屬實，自堪信為真實。又聲請人主張被繼承人乙○○之
    家屬，迄未由親屬會議選任遺產管理人，同意由本院選任臺
    中律師公會之登錄律師擔任相對人之遺產管理人。經本院函
    請社團法人臺中律師公會推薦有意願擔任本件遺產管理人之
    人選，該公會推薦由羅宗賢律師擔任本案遺產管理人，此有
    該律師公會九十九年五月二十六日中律田三字第九九二三七
    號函暨所附該律師基本資料表乙件附卷可稽，而羅宗賢律師
    為執業律師，非但具有專業知識及能力，且與被繼承人所遺
    遺產間無利害關係，若由其擔任本事件之遺產管理人，定能
    秉持其專業倫理擔當此具公益性質之職務，並順利達成管理
    保存及清算遺產之任務。執此，本院認為由其擔任被繼承人
    之遺產管理人，應屬妥適，爰選任之。
四、依非訟事件法第一百五十七條裁定如主文。
中    華    民    國    99    年    7     月    21    日
                  家事法庭      司法事務官  楊雅筠
以上正本係照原本作成。
如不服本件裁定，得於裁定書送達之翌日起10日內，以書狀敘述
理由，向本庭提起抗告。並應繳納抗告費新台幣1000元。
中    華    民    國    99    年    7     月    21    日
                             書  記  官  曾惠雅

司法院資訊處製作；財團法人民間司法改革基金會備份。
